# 实销实结结算方式对收入确认是否影响？

提问人：看得见的笑 时间：2017-12-02 10:20:57
请教陈版，实销实结的结算方式是否会对收入确认造成影响呢？在IPO过程中该种处理方式会不会构成障碍啊？

回答人：chenyiwei
“实销实结”的具体含义？是否为：到经销商实现对外销售后，才向本公司支付货款？ 如果是，则表明在经销商对外出售并收到款项之前，商品所有权上的主要风险和报酬并未转移，此时不应确认收入，应在经销商对外售出时才能确认收入，且此时确认收入的金额应为经销商对外销售的全额，经销商所赚取的差价确认为销售费用。

提问人：看得见的笑 时间：2017-12-02 17:19:00
感谢陈版，是的，就是回款方式双方约定的是在对方最终销售回款后再向我公司回款。但双方合同也同时约定”该商品对方确认收货后，除非质量问题，否则不得要求退货“，即使有该条约定是否也不应在对方验收后就确认收入？

回答人：chenyiwei
即使不得退货，但长期收不到货款又收不回货物，这种情况下很难说风险和报酬已经转移了。